§ 94.3. inkoative verb 'begynne, ta til å' -jidh/-ajidh? 
Omlyd i gruppe 1 og gruppe 2 

Omlyd       Vokalkol.  Omlydsrekke     Stammevok    rot      -> avleiing   -> 3. sg pres.(?)
--------    ---------  --------------  ---------    --------    -----------   -----------
Verbgruppe 1:
i  -> æ  => kolonne 1, R1 -> R2/R3     i-ie    -    jijhtedh -> jæjhtajidh -> 'begynne å vise seg, komme til syne'
e  -> a  => kolonne 2, R1 -> R2/R3     e-ie    -    vedtedh  -> vadtajidh ->    
u  -> å  => kolonne 3, R1 -> R2/R3     u-ie    -    juhtedh  -> jåhtajidh ->

 hvilken form? mujhtedh -> måjhtajidh/ guhtsedh->gåhtsajidh(våkne opp, bli vakt?) 
ie -> ea => kolonne 4, R1 -> R2/R3     ie-ie   -    jieledh  -> jealajidh  -> 'bli frisk igjen, livne til (om menneske); gro (om sår)'
ae -> aa => kolonne 5, R1 -> R2/R3/R4  ae-ie   -    vaedtsedh-> vaadtsajidh-> 
åe -> åa => kolonne 6, R1 -> R3        åe-ie   -    åeredh  -> åarajidh  -> 
ue -> ?? => kolonne 7, R1 -> R2        ue-ie   -    vuejedh  -> vuajajidh  -> 

Dåehkie I

vuajnajidh - vuejnedh
vualkajidh - vuelkedh
åarajidh - åeredh
tjuatsajidh - tjuetsedh
vaadtsajidh - vaedtsedh
vuartajidh - vuertedh
åadajidh - åededh
måjhtajidh - mujthedh
håhtajidh - huhtedh 
jealajidh - jieledh
jåhtajidh - juhtedh

= omlyd i gruppe 1

Verbgruppe 2:
æ  -> æ  => kolonne 1, R3 -> R5        æ-oe    -    tsællodh -> tsollijidh     
a  -> a  => kolonne 2, R3 -> R5        a-oe    -    darjodh ->  
å  -> å  => kolonne 3, R3 -> R5        å-oe    -    gårrodh -> gorrijidh, 
håpsodh-> hapsajidh 
 åbrodh  -> obrijidh, obrijahtjedh IV	begynne å regne  

ea -> yö => kolonne 4, R3 -> R4/R5     ea-oe   -    tjearodh -> tjyörejidh-> tjåårijidh  
                                                    veasodh -> vyösijidh
aa -> yö => kolonne 5, R3 -> R5        aa-oe   -    gaatodh  -> gååtijidh  -> ååltetjasse
åa -> åå => kolonne 6, R3 -> R5        åa-oe   -    dåarodh -> dåårijidh -> hvilken form? gåalodh -> gåålijidh, håajpodh -> hååjpijidh 
gåatodh -> gååtijidh
åa -> åå => kolonne 7, R3 -> R5        åa-oe   -    tjåadtjodh -> 

Dåehkie II
tjyørijidh
tjåårijidh - tjearodh
dåårijidh - dåarodh
gååtijidh - gåatodh
obrijidh - abrodh
hååjpijidh - håajpodh

= Omlyd i gruppe 2 


Verbgruppe 3:
æ  -> æ  => kolonne 1, R2 -> R2/R3     æ-a     -             -> 
a  -> a  => kolonne 2, R2 -> R2/R3     a-a     -    jamhkedh -> jamhkajidh ->

å  -> å/o=> kolonne 3, R2 -> R2/R3     å-a     -    
ea -> ea => kolonne 4, R2 -> R2/R3     ea-a    -    veajedh    -> 
aa -> aa => kolonne 5, R2 -> R2/R3/R4  aa-a    -               ->  
åa -> åa => kolonne 6, R2 -> R2/R3/R4  åa-a    -                -> 
ua -> ua => kolonne 7, R2 -> R2        ua-a    -    fuakedh   -> fuakajidh  -> Hvilken form? guarkedh -> guarkajahtjedh (begynne å forstå) 

Dåehkie III
fuakajidh - fuakedh

Dåehkie IV
bïllijidh
mïnnijidh
voejijidh - voejedh
damtijidh
joejkijidh
govlijidh - govledh
rïhkijidh - rïhkedh
tjoevkijidh - tjoevkedh
hapsajidh - hapsedh (få upp lukten på)
tsïhkijidh - tsïhkedh
skïemtjijidh - skïemtjijidh
doeltijidh - doeltedh
ïervijidh - ïervedh
skïebtjijidh - skïebtjedh
 = ikke omlud i verbgruppe 3 

Verbgruppe: 4
ï  -> ï  => kolonne 1, R4 -> R4        ï-e     -    bïjvedh  -> bïjvijidh -> bïjvijadtedh = bïjvijahtjedh
a  -> a  => kolonne 2, R4 -> R4/R3/R2  a-e     -    dabtedh   -> dabtijidh  -> 
o  -> o  => kolonne 3, R4 -> R4/R5     o-e     -    govledh  -> govlijidh -> (få høre, plutselig få høre)
ïe -> ïe => kolonne 4, R4 -> R4        ïe-e    -    ïervedh -> ïervijidh -> 
aa -> aa => kolonne 5, R4 -> R4/R3/R2  aa-e    -    gaavnedh -> gaavnijidh-> baahtjetjasse
åa -> åa => kolonne 6, R4 -> R4/R3/R2  åa-e    -    råakedh  -> råakijidh-> låammetjasse
oe -> oe => kolonne 7, R4 -> R4        oe-e    -    doeltedh-> doeltijidh -> Hvilken form?/ også doeltijahtjedh, joejkedh -> joejkijidh, voejedh -> voejijidh  

Dåehkie IV
bïllijidh
mïnnijidh
voejijidh - voejedh
damtijidh
joejkijidh
govlijidh - govledh
rïhkijidh - rïhkedh
tjoevkijidh - tjoevkedh
hapsajidh - hapsedh (få upp lukten på)
tsïhkijidh - tsïhkedh
skïemtjijidh - skïemtjijidh
doeltijidh - doeltedh
ïervijidh - ïervedh
skïebtjijidh - skïebtjedh

= Ikke omlyd i verbgruppe 4

Verbgruppe: 5
y  -> ?  => kolonne 1, R5 -> R?        y-e     -    lyjhkedh -> 
o  -> ?  => kolonne 2, R5 -> R?        o-e     -    govledh   -> govlijidh  -> lopmetjasse
o  -> ?  => kolonne 3, R5 -> R?        o-e     -    govledh -> govlijidh-> lovhtjetjasse
yö -> ?? => kolonne 4, R5 -> R?        yö-e    -    gyösedh - 
 - yörhketjasse
åå -> ?? => kolonne 5, R5 -> R?        åå-e    -    sååjhtedh - åårketje - åårketjasse
åå -> ?? => kolonne 6, R5 -> R?        åå-e    -    såålhtedh - bååjmetje -bååjmetjasse
åå -> ?? => kolonne 7, R5 -> R?        åå-e    -    sååjhtedh - bååjmetje - bååjmetjasse

 = Ingen omlyd, men 'e' i 2.stavelse blir 'i' ved å legge til 'jidh'? 

Verbgruppe: 6
i  -> ?  => kolonne 1, R6 -> R?        i-e     -    gihtjedh ->
i  -> ?  => kolonne 2, R6 -> R?        i-e     -    gihtjedh -> 
u  -> ?  => kolonne 3, R6 -> R?        u-e     -    gurhkedh -
ee -> ?? => kolonne 4, R6 -> R?        ee-e    -    feeledh -
ee -> ?? => kolonne 5, R6 -> R?        ee-e    -    feeledh -
öö -> ?? => kolonne 6, R6 -> R?        öö-e    -    gööledh- 
öö -> ?? => kolonne 7, R6 -> R?        öö-e    -    gööledh- göölijidh

= Ingen omlyd, men 'e' i 2.stavelse blir 'i' ved å legge til 'jidh'? 


årrodh= orrejidh (II) (KB)
tjearodh= tjyörejidh (II) (KB)

doeltedh= doeltijidh (IV) (KB)
govledh= govlijidh(IV) (KB)


Dåehkie I

vuajnajidh - vuejnedh
hapsajidh - hepsedh (få upp lukten på)
vualkajidh - vuelkedh
åarajidh - åeredh
tjuatsajidh - tjuetsedh
vaadtsajidh - vaedtsedh
vuartajidh - vuertedh
åadajidh - åededh
måjhtajidh - mujthedh
håhtajidh - huhtedh 
jealajidh - jieledh
jåhtajidh - juhtedh

jahtajidh - juhtedh (??)

Dåehkie II
tjyørijidh
tjåårijidh - tjearodh
dåårijidh - dåarodh
gååtijidh - gåatodh
obrijidh - abrodh
hååjpijidh - håajpodh

Dåehkie III
fuakajidh - fuakedh

Dåehkie IV
bïllijidh
mïnnijidh
voejijidh - voejedh
damtijidh
joejkijidh
govlijidh - govledh
rïhkijidh - rïhkedh
tjoevkijidh - tjoevkedh
tsïhkijidh - tsïhkedh
skïemtjijidh - skïemtjijidh
doeltijidh - doeltedh
ïervijidh - ïervedh
skïebtjijidh - skïebtjedh
4 damtijidh = damtedh (IV) (KB)

Oppsummering: 
*omlyd i første stavlese i 1. og 2. verbgruppe, når man leger til derivanten -   
 jidh?
* Ingen omlyd i 4.verbgruppe? 
* legge til jidh- til de øvrige verbgruppene også, verbgruppe 3,5 og 6? og hvis det går å legge til - hvilken derivant 
Kan man avleda så här? dåeriedidh - dåeriedahtjedh?? - begynne å følge?

Hva med dissse verbene? 



(=daasvesjidh
*aajngesjidh
*dahkasjidh
*dearjesjidh
*doepmesjidh
*dïerjesjidh
*fyvdesjidh
*gaaktjehtjidh
*gamhkesjidh
*geasehtjidh
*goddijidh
*gyjvesjidh
*gïedesjidh
*jahtajidh
*jahtehtjidh
*jåårkesjidh,_*jaarkesjidh
*mearhkesjidh
*njoevtesjidh
*njïevtesjidh
*noddesjidh
*reapsasjidh
*råavtjasjidh
*rååjnesjidh
*rïddesjidh
*stomkesjidh
*tjåådesjidh
*tjåårijidh
*vaarjasjidh
*åadajidh
=bååhkesjidh
=jarkesjidh
=kraavkesjidh
=rïrresjidh
aagkesjidh
aalesjidh
aarnesjidh
ahtjasjidh
baarvesjidh
baavresjidh
bagkasjidh
barhvesjidh
bartehtjidh
birresjidh
boejhkesjidh
boelehtjidh
bopmesjidh
bovresjidh
bovvehtjidh
buarasjidh
byörkesjidh = bearkoe 
båmhpasjidh
båsjlasjidh
båvsajidh = båvsodh 
bååhkesjidh
båånesjidh
bååresjidh
båårhkesjidh
bïekehtjidh
bïelhkehtjidh
bïesmehtjidh
bïgnesjidh
bïhkehtjidh
bïjhkesjidh
bïjvijidh = bïjvedh
bïllijidh
daajesjidh
daajhvesjidh
daaresjidh
daarhvasjidh
daarpesjidh
daastesjidh
daasvesjidh
daavlesjidh
daavresjidh
dabtijidh = damtijidh 
dakngasjidh
darvesjidh
dearjesjidh
deepmesjidh
deervesjidh
ditnesjidh
doemesjidh
domhpesjidh
dovhtesjidh
dåårijidh = dåarodh 
dïdtesjidh
dïenesjidh
dïerhkesjidh
dïervesjidh
dïesvesjidh
foeresjidh
fovresjidh
fuakajidh
fyjlesjidh
fïeskesjidh
fïjlesjidh
fïvresjidh
gaahkasjidh
gaahpasjidh
gaahtesjidh
gaajesjidh
gaajrasjidh
gaajvasjidh
gaalehtjidh
gaarrasjidh
gaarresjidh
gaavlesjidh
gaavnesjidh
gadtehtjidh
gahtjajidh
gahtsajidh
gajhkesjidh
gajkasjidh
gakngesjidh
gapmasjidh
garvehtjidh
gavlesjidh
gavsasjidh
geakasjidh
geamhpasjidh
geasehtjidh
goddijidh
goedtehtjidh
goeglesjidh
goehpesjidh
goejesjidh
goejhkesjidh
goerehtjidh
golhpesjidh
gormesjidh
gorrijidh
gotnesjidh
govlijidh
guarjasjidh
gyrhkesjidh
györjesjidh
gåanghkasjidh
gåhkasjidh
gåhtsajidh
gåvhkesjidh
gåvkasjidh
gåålijidh
gååtijidh
gæhtsasjidh
gæjhnasjidh
gælhkasjidh
gællasjidh
gævnjasjidh
gïedesjidh
gïeltehtjidh
gïeresjidh
gïerkesjidh
gïesehtjidh
haabjesjidh
haalesjidh
haallasjidh
haaltjasjidh
haepkiesjidh
hahkesjidh
hapsajidh
heamesjidh
hojhkesjidh
håavkesjidh
håvhnjasjidh
hååjpijidh
håålesjidh
jaarkesjidh
jahtehtjidh
jalhkasjidh
jalkesjidh
jamhkajidh
jamhkehtjidh
jatnasjidh
jealajidh
jealehtjidh
jeanasjidh
jobnesjidh
joejkijidh
johtehtjidh
jolkesjidh
jyörkesjidh
jååhkesjidh
jåårkesjidh
jæjhtajidh
jætnasjidh
klaahkesjidh
klavjasjidh
kleavvasjidh
klobpesjidh
klååhkesjidh
klïmhpesjidh
knogkesjidh
kraaksasjidh
krakngasjidh
kranhtjasjidh
kreanghkasjidh
krinkesjidh
krodtesjidh
krogkesjidh
krokngesjidh
kropmesjidh
kruanasjidh
kruassjasjidh
kråahkasjidh
kråakesjidh
kråavhkasjidh
kråavvasjidh
krænkasjidh
krïbpesjidh
krïebpesjidh
lamkasjidh
laskasjidh
lijjesjidh
limkesjidh
loevesjidh
lyjjesjidh
lyvvesjidh
lååvesjidh
læhpasjidh
lïehtesjidh
lïevhkesjidh
lïjmesjidh
maaksehtjidh
moetesjidh
mojnesjidh
mualhnjasjidh
mualhvasjidh
måalhnjasjidh
måanhtjesjidh
måaskasjidh
måjhtajidh
månghkasjidh
mååskesjidh
mæjtsasjidh
mïehtesjidh
mïesesjidh
mïnnijidh
naamesjidh
naavlesjidh
nahkasjidh
navnasjidh
neejpesjidh
njahkasjidh
njajkasjidh
njeajhkasjidh
njoevtesjidh
njorkesjidh
njuajjasjidh
njåamasjidh
njåamkesjidh
njåhkasjidh
njævkesjidh
njïehkesjidh
njïhkesjidh
noddesjidh
nogkesjidh
nohhesjidh
nolhpesjidh
norresjidh
novhresjidh
nuakasjidh
nyjhkesjidh
nyölkijidh
nåhtasjidh
nåålkesjidh
nïehkesjidh
nïestesjidh
nïhpesjidh
nïhtehtjidh
orrijidh
plaahkasjidh
plaktesjidh
pleajhkasjidh
pleaksjasjidh
pleatnjasjidh
ploehtesjidh
plopkesjidh
plotnesjidh
plyöjkesjidh
praadtesjidh
prïehtesjidh
pårjesjidh
pïsvesjidh
raagkasjidh
raagkesjidh
raajresjidh
raakngesjidh
raarhkehtjidh
radtsasjidh
reajdesjidh
reantesjidh
reapsasjidh
roengesjidh
roetskesjidh
rotjkesjidh
ruapsasjidh
ryjvesjidh
ryöjnesjidh
råahtasjidh
råavhnjasjidh
råavsasjidh
råffasjidh
råvnasjidh
råådtjesjidh
rååhkesjidh
rååjhkesjidh
rååjnesjidh
rååntjesjidh
rååresjidh
rïdtjesjidh
rïeresjidh
rïgkesjidh
rïrresjidh
saadtesjidh
saahtesjidh
saajrasjidh
sabjasjidh
sarhkesjidh
savsesjidh
seajsasjidh
searrasjidh
sjodkesjidh
sjoehkesjidh
sjyjjesjidh
sjïehtesjidh
skiblesjidh
skoevesjidh
skojjesjidh
skrovhpesjidh
skuajasjidh
skåalvasjidh
skåglasjidh
skåålvesjidh
skælhtasjidh
skællasjidh
skïebtjijidh
slaaptjasjidh
slajpasjidh
sleagrasjidh
slihkesjidh
slååhpesjidh
snaglasjidh
sneavlasjidh
snjahtasjidh
snjålhtasjidh
snorhtjesjidh
snovhtesjidh
soejkesjidh
soepesjidh
sohkesjidh
sovkijidh
sovvehtjidh
spaarresjidh
spiktjesjidh
stadtjasjidh
stamkesjidh
stomkesjidh
strovhkesjidh
stryjhkesjidh
stuarasjidh
stååresjidh
stæhtjasjidh
stïeglesjidh
svarresjidh
syöjsesjidh
sååjresjidh
sååkesjidh
sååresjidh
sïhkesjidh
tjaahpasjidh
tjaalehtjidh
tjaasmasjidh
tjaasnasjidh
tjahkasjidh
tjalhkesjidh
tjanhtasjidh
tjeakngasjidh
tjihtesjidh
tjiskesjidh
tjoejkijidh
tjoeltehtjidh
tjoevkesjidh
tjoevkijidh
tjohkijidh
tjokngesjidh
tjoktjesjidh
tjorhkesjidh
tjuatsajidh
tjyörijidh
tjålhtasjidh
tjåådesjidh
tjåålhkesjidh
tjååresjidh
tjåårijidh = tjyörijidh 
tramhkesjidh
traskesjidh
tseagkasjidh
tsollijidh = tsællodh 
tsyllijidh
tsåalhkesjidh
tsåålkesjidh
tsæhtsasjidh
tsïeglesjidh
tsïhkijidh = 
tsïptsehtjidh
vaadtsajidh = vaedtsedh 
vaadtsehtjidh
vaaljesjidh
vaapesjidh
vaarjasjidh
vaartasjidh
vartajidh = vertedh 
vastasjidh
vealasjidh
vealkasjidh
veangasjidh
veartasjidh
voebnesjidh
voejehtjidh
voejijidh
voelkesjidh
voessjehtjidh
voetjehtjidh
voevjehtjidh
vuajajidh = vuejedh 
vuajnajidh = vuejnedh
vualkajidh = vuelkedh 
vuarjasjidh
vuartajidh = vuertedh 
vuartasjidh
vuavtasjidh
vytnesjidh = vætnoe
vyösijidh = veasodh 
våavkasjidh 
vååvkesjidh
vïeglesjidh
vïehkesjidh
vïerhvesjidh
vïhnesjidh
vïhtesjidh
vïjhtesjidh 
vïjkesjidh
vïtnesjidh 
åaksesjidh = åeksie 
åarehtjidh
åastehtjidh = åestedh
ånnasjidh
åågkesjidh
ïervijidh = ïervedh 



